Minutes et répertoires du notaire Nicolas Charles LE PRÉVOST, janvier 1720 - décembre 1729 (étude I)
Archives nationales
- Minutes de Nicolas Charles LE PRÉVOST, janvier 1720 - janvier 1812; MC/ET/I/288 - MC/ET/I/501
  - Minutes. 1721, juin - juillet, juin - juillet 1721; MC/ET/I/302
    - Contrat de mariage entre Etienne Leconte, rue de Sèvre, et Marie Anne Marchand, fille de Pierre Marchand, maître jardinier, rue de Babylone., 2 juin 1721; MC/ET/I/302
      contrat de mariage; Babylone (rue de); Leconte, Etienne; Marchand, Marie Anne; Marchand, Pierre; jardinier
    - PLAT (J. Baptiste) Compagnon maçon rue du Gros Caillou § Marché passé par .. pour réparations, 4 juin 1721; MC/ET/I/302
      marché; Plat, Jean Baptiste
    - BESANÇON Maître peintre Rue des Vieilles Tuileries § Délégation pour une construction destinée à .., 4 juin 1721; MC/ET/I/302
    - DUBOIS (Louis Vial) Maître maçon Fossés Monsieur le Prince § Délégation passée par .., 4 juin 1721; MC/ET/I/302
      Dubois, Louis Vial
    - BLANCART (Jean) Maître menuisier; Rue du Four § Convention passée par .., 4 juin 1721; MC/ET/I/302
      Blancart, Jean
    - Contrat de mariage entre Jean Quantein, marchand de liège, rue Saint-Roch, et Perrine Chalumeau, fille de feu Maurice Chalumeau, laboureur à Châteaugontier, grande rue du Bac., 5 juin 1721; MC/ET/I/302
      contrat de mariage; Saint-Roch (rue); Bac (rue du); Quantein, Jean; Chalumeau, Perrine; Chalumeau, Maurice; commerçant; agriculteur
    - Bail de carrosse à Aloyse Kaziane, Comte d'Autriche., 7 juin 1721; MC/ET/I/302
      bail; Autriche; Allemagne; Kaziane, Aloyse (comte d'Autriche)
    - Contrat de mariage entre Pierre-André Drouin, domestique, rue Sainte-Marguerite, et Marie-Louise Blondeau, fille de Michel Blondeau, maître cordonnier, rue du Sabot., 7 juin 1721; MC/ET/I/302
      contrat de mariage; Sainte-Marguerite (rue); Sabot (rue du); Drouin, Pierre-André; Blondeau, Marie-Louise; Blondeau, Michel; employé de maison; cordonnier
    - Dépôt de testament de Pierre-Antoine Chastanier, huissier à la Prévôté des Monnaies, bourgeois de Paris, veuf (nom de la conjointe inconnu)., 11 juin 1721; MC/ET/I/302
      testament; Chastanier, Pierre-Antoine; huissier de justice
    - Inventaire après décès de Jean Fouquet, prêtre, chanoine de Saint-Etienne-des-Prés, et prieur de Rosny, cloître de Saint-Germain-des-Prés., 11 juin 1721; MC/ET/I/302
      inventaire après décès; prêtre; chanoine
    - DUBOIS (J. Baptiste) architecte maître maçon Saint-Germain-des-Prés- § Obligation d'une somme de 8000 livres par .., 15 juin 1721; MC/ET/I/302
      obligation; Dubois, J. Baptiste
    - Inventaire après décès de Marie Jaine, rue Mouffetard, femme de Jean Baptiste Heuzey, marchand brasseur, bourgeois de Paris., 16 juin 1721; MC/ET/I/302
      inventaire après décès; Mouffetard (rue); Jaine, Marie; Heuzey, Jean Baptiste; commerçant; distillateur
    - JEANDRIN (J. Baptiste) Maître ébéniste Rue du Sépulcre § Bail par .. d'une maison et boutique sises rue du Sépulcre, 19 juin 1721; MC/ET/I/302
      bail; Jeandrin, J. Baptiste
    - CORNU (Nicolas) menuisier Rue Fromentel § Convention portant bail et obligation, 20 juin 1721; MC/ET/I/302
      obligation; bail; Cornu, Nicolas
    - CORNU (Nicolas) menuisier Rue de la Corne § Devis et marché de maçonnerie pour une maison située rue de la Corne appartenant au pupille de .. (un acte de marché de menuisier de la même date), 20 juin 1721; MC/ET/I/302
      devis; marché; Cornu, Nicolas
    - CORNU (Nicolas) menuisier § Devis et marché de Charpenterie par .., 20 juin 1721; MC/ET/I/302
    - Inventaire après décès de Madeleine Baune, rue de Sèvre, vis à vis les Petites-Maisons, veuve de Léonard Etienne, dit Lebrun., 21 juin 1721; MC/ET/I/302
      inventaire après décès; Sèvres (rue de); Baune, Madeleine; Etienne dit Lebrun, Léonard
    - DUFROC (Antoine) Maître potier d'étain Enclos de l'Abbaye Saint-Germain des Près. § Testament de .., 21 juin 1721; MC/ET/I/302
      testament; Dufroc, Antoine
    - BAUVE (Madelaine) § Inventaire après décès, 21 juin 1721; MC/ET/I/302
      inventaire après décès; Bauve, Madeleine
    - Testament de Marguerite Rigoin, enclos de l'Abbaye de Saint-Germain-des-Prés, veuve d'Antoine Du Frou, maître potier d'étain., 21 juin 1721; MC/ET/I/302
      testament; Saint-Germain-des-Prés (hameau); Rigoin, Marguerite; Du Frou, Antoine; potier
    - Contrat de mariage entre Jean Le Marié, marchand de vin, rue Saint-Louis-en-l'Ile, et Jacquette Madeleine Petit, fille de Jean François Petit, bourgeois de Paris, rue de Verneuil., 21 juin 1721; MC/ET/I/302
      contrat de mariage; Saint-Louis-en-l'Ile (rue); Verneuil (rue de); Le Marié, Jean; Petit, Jacquette Madeleine; Petit, Jean François; commerçant
    - Contrat de mariage entre Jean Chanteclair, compagnon maçon, rue Saint-Placide, et Marie-Jeanne Chevalier, fille de Jean-Baptiste Chevalier, compagnon maçon, rue de Sèvre., 22 juin 1721; MC/ET/I/302
      contrat de mariage; Saint-Placide (rue); Sèvres (rue de); Chanteclair, Jean; Chevalier, Marie-Jeanne; Chevalier, Jean-Baptiste; maçon
    - LANGLOIS (René) menuisier Rue de Lenir. § quittance de Remboursement, 22 juin 1721; MC/ET/I/302
      quittance; Langlois, René
    - Contrat de mariage entre Pierre Fournier, marchand de vin, rue de la Truanderie, et Claude-Louise Legrand, fille de Etienne Legrand, maître maçon, cul de sac de la Croix-Faubin, rue de Charonne., 26 juin 1721; MC/ET/I/302
      contrat de mariage; Grande-Truanderie (rue de la); Charonne (rue de); Fournier, Pierre; Legrand, Claude-Louise; Legrand, Etienne; commerçant; maçon
    - LEGRAND (Etienne) Maître maçon cul de sac de la croix fourbus § mariage de la fille de .., 26 juin 1721; MC/ET/I/302
      contrat de mariage; Legrand, Etienne
    - Contrat de mariage entre François de Vaux, petite rue de Richelieu, et Jeanne Norchon, fille de feu Simon Norchon, rue des Maçons., 28 juin 1721; MC/ET/I/302
      contrat de mariage; Vaux, François de; Norchon, Jeanne; Norchon, Simon
    - Inventaire après décès de Louise Thibault, rue du Pot-de-Fer, femme d'Artus Oursel, brodeur., 30 juin 1721; MC/ET/I/302
      inventaire après décès; Pot-de-Fer (rue du); Thibault, Louise; Oursel, Artus; brodeur
    - GUIDINOT (Etienne) Maître Horloger Rue du Four § Transaction, 2 juillet 1721; MC/ET/I/302
      accord; Guidinot, Etienne
    - Testament de Barbe Gouré, rue du Colombier, veuve de Jean-Antoine Guibillion, marchand joaillier., 8 juillet 1721; MC/ET/I/302
      testament; Colombier (rue du); Gouré, Barbe; Guibillion, Jean-Antoine; commerçant; orfèvre
    - Testament de Barbe Gouré, rue du Colombier, veuve de Jean-Antoine Guibillion, marchand joaillier., 8 juillet 1721; MC/ET/I/302
    - JOMARD (Pierre) Maître maçon; Rue du Cimetière § Transport d'une somme par .., 11 juillet 1721; MC/ET/I/302
      Jomard, Pierre
    - DUBOIS (Louis Viel) Maître maçon Les Fossés de Mouge § Transport, 11 juillet 1721; MC/ET/I/302
      Dubois, Louis Viel
    - Contrat de mariage entre Salomon Roux, rue de Sèvre, et Marie Hadancourt, fille de Gaspard Hadancourt, pensionnaire du roi, La Grenouillère., 12 juillet 1721; MC/ET/I/302
      contrat de mariage; Grenouillière (quai de la); Roux, Salomon; Hadancourt, Marie; Hadancourt, Gaspard
    - Inventaire après décès de Pierre-Antoine Chatigner, huissier à la Prévôté générale des Monnaies, rue aux Fèves., 14 juillet 1721; MC/ET/I/302
      inventaire après décès; Fèves (rue aux); Chatigner, Pierre-Antoine; huissier de justice
    - VILLIERS (Nicolas de) Serrurier § Contribution, 16 juillet 1721; MC/ET/I/302
      Villiers, Nicolas de
    - MARTIN (André) Maître tapissier Rue de Seure § Contribution, 16 juillet 1721; MC/ET/I/302
      Martin, André
    - Nirton (Jacques), menuisier, à Paris § Contribution., 16 juillet 1721; MC/ET/I/302
      Nirton, Jacques
    - Transport de droits de succession après le décès du fils de Jean Louis Garnier, organiste de Saint-Roch., 16 juillet 1721; MC/ET/I/302
      transport de droits; Garnier, Jean Louis; musicien; Saint-Roch (église)
    - Partage de Gilles Deschamps, maître boulanger, bourgeois de Paris, et sa femme Marguerite Travert, domicile non précisé., 18 juillet 1721; MC/ET/I/302
      partage; Deschamps, Gilles; Travert, Marguerite; boulanger
    - Partage de la succession de Marguerite Travert et Gilles Deschamps., 18 juillet 1721; MC/ET/I/302
      partage; Travert, Marguerite; Deschamps, Gilles
    - Testament de Genneviève Eloin, rue du Sépulcre, veuve de Jean Husson, tailleur de pierre., 21 juillet 1721; MC/ET/I/302
      testament; Saint-Sépulcre (rue du); Eloin, Genneviève; Husson, Jean; tailleur de pierre
    - BERTHELOT (Claude) Maître menuisier Rue du Sabot § Obligation d'une somme de 3000 livres., 24 juillet 1721; MC/ET/I/302
      obligation; Berthelot, Claude
    - Contrat de mariage entre Amant Leleu, gagne-denier, rue Saint-Dominique, et Marie-Jeanne Lebray, fille de feu Antoine Lebray, maître pêcheur, 'La Grenouillère'., 25 juillet 1721; MC/ET/I/302
      contrat de mariage; Saint-Dominique (rue); Grenouillière (quai de la); Leleu, Amant; Lebray, Marie-Jeanne; Lebray, Antoine; journalier; marin-pêcheur
    - Testament de Nicole Berger, rue du Bac, femme de Michel Dufour, marchand limonadier., 26 juillet 1721; MC/ET/I/302
      testament; Bac (rue du); Berger, Nicole; Dufour, Michel; restaurateur
    - Contrat de mariage entre Antoine Fauvel, bourgeois de Paris, quai Malaquais, et Jeanne Ledet, veuve de Louis Ledru, bourgeois de Paris, rue de Taranne., 26 juillet 1721; MC/ET/I/302
      contrat de mariage; Malaquais (quai); Taranne (rue); Fauvel, Antoine; Ledet, Jeanne; Ledru, Louis
    - Contrat de mariage entre Gabriel Robert de Conantre, rue Saint-Honoré, et Marie Callet, fille de Claude Callet, officier du duc d'Orléans, régent, rue Saint-Honoré., 26 juillet 1721; MC/ET/I/302
      contrat de mariage; Saint-Honoré (rue); Philippe d'Orléans (régent de France, 1674-1723); Robert de Conantre, Gabriel; Callet, Marie; Callet, Claude
    - BERGER (Nicolle) § dépôt du testament de Nicolle BERGER, 26 juillet 1721; MC/ET/I/302
      testament; Berger, Nicolle
    - OURSEL (Arthur) Brodeur Rue du Pont de fer § Inventaire après décès de la femme de .., 30 juin 1731; MC/ET/I/302
      inventaire; Oursel, Arthur
  - Minutes. 1721, août - septembre, août - septembre 1721; MC/ET/I/303
    - Inventaire après décès de Thomas Lambois, marchand franger, rue Guénégaud, époux de Marie-Françoise Villette., 22 avril 1721; MC/ET/I/303
      inventaire après décès; Guénégaud (rue); Lambois, Thomas; Villette, Marie-françoise; commerçant
    - Inventaire après décès de Jean Ducimont, pensionnaire du Roi, à la requête de son épouse Marguerite Dupuis., 1er août 1721; MC/ET/I/303
      inventaire après décès; Ducimont, Jean; Dupuis, Marguerite
    - Contrat de mariage entre Joseph Simon, chirurgien, rue de la Corne, et Marie Jeanne Trouin, veuve de Vincent Clément Mazade, sergent aux gardes françaises, rue du Four., 1er août 1721; MC/ET/I/303
      contrat de mariage; Corne (rue de la); Four (rue du); Simon, Joseph; Trouin, Marie Jeanne; Mazade, Vincent Clément; chirurgien; officier de la maison militaire du roi (Ancien Régime)
    - Testament de Pierre Tellion, comte de Bellemont, chevalier, cul de sac de la rue de l'Eperon., 1er août 1721; MC/ET/I/303
      testament; Tellion, Pierre
    - Inventaire après décès de Louis Le Dru, bourgeois de Paris, rue de Taranne, époux de Jeanne Le Det., 2 août 1721; MC/ET/I/303
      inventaire après décès; Taranne (rue); Le Dru, Louis; Le Det, Jeanne
    - Contrat de mariage entre François Gouleau, carrier, rue des Brodeurs, et Marie Moutaux, veuve de François Camus, grande rue de Seine., 3 août 1721; MC/ET/I/303
      contrat de mariage; Brodeurs (rue des); Bac (rue du); Gouleau, François; Moutaux, Marie; Camus, François; carrier
    - Contrat de mariage entre Pierre Thomas, marchand fripier, rue de Grenelle, et Madeleine Moulinet, fille de feu Pierre Moulinet, jardinier, rue de Grenelle., 3 août 1721; MC/ET/I/303
      contrat de mariage; Grenelle (rue de); Thomas, Pierre; Moulinet, Madeleine; Moulinet, Pierre; commerçant; brocanteur; jardinier
    - Contrat de mariage entre Charles Saunier, bourrelier, Faubourg Saint-Denis, et Catherine Campenaire, maîtresse couturière, rue Saint-Denis., 3 août 1721; MC/ET/I/303
      contrat de mariage; Saint-Denis (rue); Saunier, Charles; Campenaire, Catherine; sellier; tailleur d'habits
    - Contrat de mariage entre André Joseph Langlois, valet de chambre, rue Férou, et Marie Anne Le Vasseur, veuve de feu Jacques Leblanc, domestique, rue de la Planche., 4 août 1721; MC/ET/I/303
      contrat de mariage; Férou (rue); Planche (rue de la); Langlois, André Joseph; Le Vasseur, Marie Anne; Leblanc, Jacques; employé de maison; employé de maison
    - Inventaire après décès de Jean-Jacques-Michel Debille, serrurier pour les ressorts de carrosses, rue des Juifs, à la requête de son épouse Marguerite Duplessis., 8 août 1721; MC/ET/I/303
      inventaire après décès; Juifs (rue des); Debille, Jean-Jacques-Michel; Duplessis, Marguerite
    - Testament de Sigismond de Montmorency-Luxembourg, duc de Châtillon, rue du Cherche-Midi., 9 août 1721; MC/ET/I/303
      testament; Cherche-Midi (rue du); Montmorency-Luxembourg, Paul Sigismond de (1664-1731)
    - Contrat de mariage entre Pierre Chevalier, frotteur, rue Jacob, et Marguerite Heurlu, fille de feu Pierre Heurlu, charpentier, rue Saint-Dominique., 13 août 1721; MC/ET/I/303
      contrat de mariage; Jacob (rue); Saint-Dominique (rue); Chevalier, Pierre; Heurlu, Marguerite; Heurlu, Pierre; charpentier
    - Levasseur (Louis) maître tapissier rue de Vaugirard § Bail de meubles au Commandeur cosmo Antonio del P0330, 13 août 1721; MC/ET/I/303
      bail; Levasseur, Louis
    - Testament de Antoine Dehaussy, écuyer, rue Saint-Antoine, célibataire., 13 août 1721; MC/ET/I/303
      testament; Saint-Antoine (rue); Dehaussy, Antoine
    - Marché de carosse de Joseph, comte de Magrigni, gentilhomme de Milan., 16 août 1721; MC/ET/I/303
      marché; Milan (Italie); Magrigni, Joseph (comte de)
    - Contrat de mariage entre François Commarain, bourgeois de Paris, rue des Ecouffes, et Antoinette Ruel, veuve de Joseph Deforge, valet de chambre, rue de Verneuil., 19 août 1721; MC/ET/I/303
      contrat de mariage; Ecouffes (rue des); Verneuil (rue de); Commarain, François; Ruel, Antoinette; Deforge, Joseph; employé de maison
    - Jollivet (Je Baptiste) entrepreneur de bâtiments rue Sainte Marguerite § Marché, 19 août 1721; MC/ET/I/303
      marché; Jollivet, Je Baptiste
    - Contrat de mariage entre François Le Comte, imprimeur, rue Jacob, et Marguerite Dupuis, veuve de feu Jean Ducimont, pensionnaire du roi, rue Jacob., 20 août 1721; MC/ET/I/303
      contrat de mariage; Jacob (rue); Le Comte, François; Dupuis, Marguerite; Ducimont, Jean; imprimeur
    - Bail pour neuf ans, par Elisabeth Miquelot, veuve de Jean Meusnier, maître maçon, demeurant rue de Sèvres, Philippe Bertrand et Marie Meusnier, sa femme, demeurant dans la même maison, à Nicolas Gallois, blanchisseur, de quatre-vingt-deux perches de terre, et une en marais, faisant partie de cinq arpents et demi de terre, situés au terroir de Saint-Germain-des-Prés, au bout de la rue Saint-Dominique (au Gros-Caillou), à charge par le preneur de labourer, cultiver, ensemencer en légumes ledit terrain, moyennant 55 livres de loyer annuel; les bailleurs s'engagent à payer, à la fin du présent bail, d'après l'estimation d'un expert désigné par les parties, le prix du bâtiment que les preneurs ont fait construire sur le terrain dont ils sont déjà locataires, en vertu d'un bail passé à leur profit le 26 mars 1711, devant Moet, ainsi que le prix des arbres, de la vigne et des légumes qu'ils y ont plantés., 21 août 1721; MC/ET/I/303
      Pièce jointe: Etat de la maison construite en 1715 par le sieur Gallois sur la terre sise au Gros-Caillou appartenant à la dame Meusnier, ainsi que des arbres et de la vigne qu'il y a plantés.
    - Contrat de mariage entre Bertrand Quesnaux, maître fondeur, rue de la Tannerie, et Marie Elisabeth Bigot, fille de Pierre Bigot, maître bourrelier, rue du Vieux-Colombier., 25 août 1721; MC/ET/I/303
      contrat de mariage; Tannerie (rue de la); Vieux-Colombier (rue du); Quesnaux, Bertrand; Bigot, Marie Elisabeth; Bigot, Pierre; fondeur; sellier
    - Contrat de mariage entre Marc-Antoine Gilles, bourgeois de Paris, rue Saint-Martin, et Anne-Adrienne Chalumeau, fille de Jean Chalumeau, marchand de vin, bourgeois de Paris, rue des Canettes., 28 août 1721; MC/ET/I/303
      contrat de mariage; Saint-Martin (rue); Canettes (rue des); Gilles, Marc-Antoine; Chalumeau, Anne-Adrienne; Chalumeau, Jean; commerçant
    - Inventaire après décès de Madeleine Martine, femme de Mathieu Hensig, marchand de vin, veuve en 1ères noces de Jean Guillaume Paumet, maçon., 30 août 1721; MC/ET/I/303
      inventaire après décès; Martine, Madeleine; Hensig, Mathieu; Paumet, Jean Guillaume; commerçant; maçon
    - Contrat de mariage entre Jacques Blé, carrier, rue de Seine, et Marie Crignon, fille de Jean Crignon, tailleur de pierre, rue de Seine., 31 août 1721; MC/ET/I/303
      contrat de mariage; Seine (rue de); Blé, Jacques; Crignon, Marie; Crignon, Jean; carrier; tailleur de pierre
    - Contrat de mariage entre Claude Grollier, cordonnier, rue des Fossés-Saint-Germain-des-Prés, et de Madeleine Costet, fille de Jean Costet, maître cordonnier, rue de la Comédie., 31 août 1721; MC/ET/I/303
      contrat de mariage; Fossés-Saint-Germain-des-Prés (rue des); Grollier, Claude; Costet, Madeleine; Costet, Jean; cordonnier; cordonnier
    - Testament de Pierre Gouy dit La Vallée, tailleur de pierre, rue de Grenelle., 1er septembre 1721; MC/ET/I/303
      testament; Grenelle (rue de); Gouy dit La Vallée, Pierre; tailleur de pierre
    - Contrat de mariage entre François Le Comte, imprimeur, rue Jacob, et Marguerite Dupuis, veuve de feu Jean Ducimont, pensionnaire du roi, rue Jacob., 6 septembre 1721; MC/ET/I/303
    - CARRÉ (Mathurin) ciseleur en Or et argent rue de l'observance § présent au mariage de sa belle-soeur Jeanne Veneroni, 6 septembre 1721; MC/ET/I/303
      contrat de mariage; Carré, Mathurin
    - Contrat de mariage entre Isaac Montandon, marchand de vin, rue des Saints-Pères, un des cent suisses du duc d'Orléans, et Jeanne Françoise De Venerony, fille de feu Henry De Venerony, secrétaire et interprète du roi, rue des Saints-Pères., 6 septembre 1721; MC/ET/I/303
      contrat de mariage; Saints-Pères (rue des); Philippe d'Orléans (régent de France, 1674-1723); Montandon, Isaac; Venerony, Jeanne Françoise de; Venerony, Henry de; commerçant
    - Contrat de mariage entre Joseph Le Courbe, maître d'hôtel du comte de Chaumont, rue Hautefeuille, et Berthe Madeleine La Marche, veuve de feu Louis Duinet, bourgeois de Paris, rue Saint-André-des-Arts., 6 septembre 1721; MC/ET/I/303
      contrat de mariage; Hautefeuille (rue); Saint-André-des-Arts (rue); Le Courbe, Joseph; La Marche, Berthe Madeleine; Duinet, Louis; maître d'hôtel
    - Contrat de mariage entre Jacques Billouard, maître vitrier, rue d'Argenteuil, et Marie Loquet, fille de Jean Loquet, maître vitrier, rue du Vieux-Colombier., 9 septembre 1721; MC/ET/I/303
      contrat de mariage; Argenteuil (rue d'); Vieux-Colombier (rue du); Billouard, Jacques; Loquet, Marie; Loquet, Jean; vitrier
    - Contrat de mariage entre Louis Barthélémy, officier du comte d'Aubigny, rue Saint-Jacques-du-Haut-Pas, et Elisabeth Ollivier, fille de François Ollivier, receveur des Aides, rue des Mauvais-Garçons., 9 septembre 1721; MC/ET/I/303
      contrat de mariage; Saint-Jacques-du-Haut-Pas (ruelle); Mauvais-Garçons (rue des); Barthélémy, Louis; Ollivier, Elisabeth; Ollivier, François; Aubigny (comte d')
    - Contrat de mariage entre Charles Ameilhon, rue Saint-Antoine et Marie-Françoise Martesiere, fille du défunt François Martesiere, bourgeois de Paris, rue Dauphine., 10 septembre 1721; MC/ET/I/303
      contrat de mariage; Saint-Antoine (rue); Dauphine (rue); Ameilhon, Charles; Martesiere, Marie-Françoise; Martesiere, François
    - Testament de Claude Gachet, bourgeois de Paris, rue des Saints-Pères., 11 septembre 1721; MC/ET/I/303
      testament; Saints-Pères (rue des); Gachet, Claude
    - Testament de Françoise La Haye, fille majeure, rue du Sépulcre., 13 septembre 1721; MC/ET/I/303
      testament; Saint-Sépulcre (rue du); La Haye, Françoise
    - Testament de Jacques Rolin, marchand bonnetier, rue du Four., 13 septembre 1721; MC/ET/I/303
      testament; Four (rue du); Rolin, Jacques; commerçant; fabricant d'accessoires vestimentaires
    - Contrat de mariage entre François Simion, gagne-denier, barrière de Seine, et Marie Gazon, fille de Joseph Gazon, maçon, barrière de Seine., 14 septembre 1721; MC/ET/I/303
      contrat de mariage; Simion, François; Gazon, Marie; Gazon, Joseph; journalier; maçon
    - Guichard (François), maître peintre, rue Cassette § Transport, 16 septembre 1721; MC/ET/I/303
      cession; Guichard, François
    - Inventaire après décès de Claude Gachet, bourgeois de Paris, rue des Saints-Pères., 20 septembre 1721; MC/ET/I/303
      inventaire après décès; Saints-Pères (rue des); Gachet, Claude
    - Contrat de mariage entre Jacques Justice, faiseur de bouchons, rue de Seine, et Marie-Thérèse Cantepie, fille de Robert Cantepie, jardinier, rue de Seine., 21 septembre 1721; MC/ET/I/303
      contrat de mariage; Seine (rue de); Justice, Jacques; Cantepie, Marie-Thérèse; Cantepie, Robert; jardinier
    - Contrat de mariage entre Pierre Lemaistre, demeurant derrière les Invalides, et Marie Claire Moisy, fille de Pierre Moisy, jardinier, près l'hôtel des Invalides., 22 septembre 1721; MC/ET/I/303
      contrat de mariage; Invalides (hôtel des); Lemaistre, Pierre; Moisy, Marie Claire; Moisy, Pierre; jardinier
    - Contrat de mariage entre Pierre Rolet, rue Saint-Dominique, et Marie Françoise Loyson, fille de feu Jean Loyson, dit Lubrière, rue de Grenelle., 27 septembre 1721; MC/ET/I/303
      contrat de mariage; Saint-Dominique (rue); Grenelle (rue de); Rolet, Pierre; Loyson, Marie Françoise; Loyson, Jean (dit Lubrière)
    - Contrat de mariage entre François Lemoine, taillandier, rue de Lourcine, et Marie Catherine Erny, fille de Pierre Erny, jardinier, rue Sainte-Marguerite., 28 septembre 1721; MC/ET/I/303
      contrat de mariage; Lourcine (rue de); Sainte-Marguerite (rue); Lemoine, François; Erny, Marie Catherine; Erny, Pierre; forgeron; jardinier
    - Contrat de mariage entre Joseph Tenteray, sujet suisse (canton de Fribourg), rue Saint-Dominique, et Marie Geneviève Quenest, fille de feu Jacques Quenest, rue Saint-Dominique., 29 septembre 1721; MC/ET/I/303
      contrat de mariage; Saint-Dominique (rue); Tenteray, Joseph; Quenest, Marie Geneviève; Quesnest, Jacques
    - Contrat de mariage entre Etienne Martin, petit marché du Faubourg Saint-Germain, et Jeanne Denise Mirault, fille de Pierre Mirault, vigneron à Trilport, rue Sainte-Marguerite., 28 septembre 1723; MC/ET/I/303
      contrat de mariage; Sainte-Marguerite (rue); Martin, Etienne; Mirault, Jeanne Denise; Mirault, Pierre; viticulteur
  - Minutes. 1721, octobre - décembre, octobre - décembre 1721; MC/ET/I/304
    - Inventaire après décès de Jean Gineste, anciennement maître des comptes à Montpellier, dressé à son domicile, rue Barre-du-Bec, à la requête de sa veuve et de ses enfants et héritiers., 12 juin 1700; MC/ET/I/304
      Histoire de Renaud et Armide, haute lisse, 8 pièces, 25 aunes sur 2 3/4 ... 1.500 l.